# 请问陈版，应合并的子公司问题

提问人：ahczxl 时间：2015-06-12 11:14:51
应合并的子公司，因为子公司资产价值和权属的确认存在巨大不确定性，可否不纳入合并范围

回答人：chenyiwei
这不是不纳入合并报表范围的恰当理由。如果“子公司资产价值和权属的确认存在巨大不确定性”且对合并报表层面影响重大的，应出具适当的非无保留审计意见。